【裁判字號】    99,抗,97
【裁判日期】    991206
【裁判案由】    本票裁定強制執行
【裁判全文】
臺灣臺南地方法院民事裁定                99年度抗字第97號
抗  告  人  翁秀松
相  對  人  張廖淑欽
上列抗告人因與相對人間聲請本票裁定強制執行事件，對於中華
民國99年9月17日本院99年度司票字1442號裁定提起抗告，本院
裁定如下：
    主  文
抗告駁回。
抗告程序費用新臺幣壹仟元由抗告人負擔。
    理  由
一、按執票人向本票發票人行使追索權時，得聲請法院裁定後強
    制執行，票據法第123條定有明文。又本票執票人依上開法
    條之規定，聲請法院裁定及抗告法院之裁定，僅依非訟案件
    程序，以審查強制執行許可與否，並無確定實體上法律關係
    存否之效力，如發票人就票據債務之存否有爭執時，應由發
    票人提起確認之訴，以資解決，不容於裁定程序中為此爭執
    ，最高法院56年台抗字第714號、57年台抗字第76號判例意
    旨可資參照。
二、抗告意旨略以：抗告人與相對人間就票據債務已另案訴訟中
    ，尚未審結，為此提起抗告，理由容後補呈等語。
三、經查，相對人主張執有聲請人簽發如原裁定所示之本票1紙
    ，並免除作成拒絕證書，經其向相對人提示均未獲付款，乃
    依票據法第123條聲請裁定許可強制執行等情，業據其提出
    有效之系爭本票為證，原裁定准許相對人於系爭本票所載之
    金額及其法定利息之範圍內為強制執行，於法並無不合；且
    抗告人陳稱「系爭本票另案訴訟中，尚未審結」，足認其抗
    告理由與實體爭議有關，參照首揭說明，已不得據該實體爭
    執為本件抗告之理由；況抗告人另陳明抗告理由容後補呈，
    業經本院於99年11月3日發函通知抗告人於文到10日內補正
    ，並於同年月12日寄存送達抗告人，有本院送達證書1紙在
    卷可稽，然抗告人迄未補正，抗告法院自得準用同法第447
    條規定，不斟酌當事人其後提出之理由，或於裁定時斟酌全
    意旨而為不利於抗告人之論斷（最高法院96年台抗字第171
    號判決參照）。綜上，本件抗告人既僅指摘非本件抗告得以
    審酌之實體爭議，復未依期限另補充抗告理由，其抗告於法
    顯難認有據，應予駁回。
四、末按「依法應由關係人負擔費用者，法院裁定命關係人負擔
    時，應一併確定其數額」、「前項費用之負擔有相對人者，
    準用民事訴訟法有關訴訟費用之規定」，非訟事件法第24條
    第1項及同法第21條第2項分別定有明文。本件抗告既經駁回
    ，抗告程序費用應由抗告人負擔，爰依上開法條規定，併予
    確定抗告程序費用額新臺幣1,000元由抗告人負擔。
五、據上論結，本件抗告無理由，爰依非訟事件法第46條、第21
    條第2項、第24條第1項，民事訴訟法第495條之1第1項、第
    449條條第1項、第78條，裁定如主文。
中    華    民    國    99    年    12    月    6    日
                  民事第二庭   法  官  魏玉英
以上正本證明與原本無異
本裁定除以適用法規顯有錯誤為理由，並經本院許可外，不得再
抗告。如提起再抗告，應於收受後10日內委任律師為訴訟代理人
向本院提出再抗告狀，並繳納再抗告費新台幣1,000 元。
中    華    民    國    99    年    12    月    6    日
                               書記官  蔡曉卿

司法院資訊處製作；財團法人民間司法改革基金會備份。
